【裁判字號】    92,財管,9
【裁判日期】    920403
【裁判案由】    
【裁判全文】
臺灣屏東地方法院民事裁定  九十二年度財管字第九號
    聲  請  人  財政部國有財產局台灣南區辦事處
    法定代理人  甲○○
右聲請人聲請酌定遺產管理人報酬事件，本院裁定如左：
    主    文
聲請人代為管理被繼承人乙○遺產之報酬定為新台幣參拾壹萬柒仟壹佰壹拾柒元。
聲請程序費用由被繼承人乙○之遺產負擔。
    理    由
一、本件聲請意旨略以：聲請人經鈞院於民國八十八年四月二十一日以八十八年度管
    字第四號裁定選任為被繼承人乙○之遺產管理人，並經台灣高等法院高雄分院以
    八十八年度家抗字第一一號裁定駁回抗告確定在案。聲請人即遵行遺產管理人職
    務，先依法聲請鈞院以八十八年度家催字第一七七號裁定淮予對被繼承人乙○之
    繼承人、債權人及受遺贈人為公示催告，且於八十八年九月二日刊登於台灣新生
    報第十七版；再搜尋被繼承人乙○之遺產，經查被繼承人乙○遺有坐落高雄縣大
    樹鄉○○段五五○、五五一、五五二及五五六地號土地四筆，依八十八年度土地
    公告現值計算，上開遺產總值為新台幣（下同）三千一百七十一萬一千七百五十
    三元。因於公示催告期間，被繼承人乙○之繼承人李金英等三人逕於八十八年十
    月二十八日向地政機關辦妥繼承登記，惟尚未給付聲請人管理遺產之報酬，爰依
    民法第一千一百八十三條之規定，聲請鈞院酌定遺產管理人報酬；又被繼承人許
    益彰無親屬會議可資酌定報酬數額，依財政部訂頒「代管無人承認繼承遺產作業
    要點」第十四點第三項規定，聲請鈞院酌定被繼承人乙○遺產現值百分之一之管
    理報酬即三十一萬七千一百十七元等語。並提出本院八十八年度管字第四號、八
    十八年度家催字第一七七號、台灣高等法院高雄分院八十八年度家抗字第一一號
    民事裁定、台灣新生報影本、代管被繼承人乙○遺產總值表、財政部訂頒「代管
    無人承認繼承遺產作業要點」影本各一件、財政部國有財產局台灣南區辦事處函
    、地價謄本及土地登記謄本各四件為證。
二、按遺產管理人得請求報酬，其數額由親屬會議按其勞力及其與被繼承人之關係酌
    定，為民法第一千一百八十三條所明定。又按被繼承人無親屬會議可資酌定報酬
    數額，管理報酬，應依民法第一千一百八十三條規定，聲請法院酌定，並請優先
    分配，其請求標準，不得低於孳息收入部分十分之三及遺產現值百分之一，財政
    部訂頒之「代管無人承認繼承遺產作業要點」第十四點第三項定有明文。查聲請
    人主張前開事實，業據提出本院八十八年度管字第四號、八十八年度家催字第一
    七七號、台灣高等法院高雄分院八十八年度家抗字第一一號民事裁定、台灣新生
    報影本、代管被繼承人乙○遺產總值表、財政部國有財產局台灣南區辦事處函、
    地價謄本及土地登記謄本等件為證，自堪信為真實。爰審酌聲請人執行遺產管理
    人職務所花費之勞力，認聲請人依財政部訂頒「代管無人承認繼承遺產作業要點
    」第十四點第三項規定，請求按被繼承人乙○遺產現值三千一百七十一萬一千七
    百五十三元之百分之一即三十一萬七千一百十七元，尚屬允當，核無不合，應予
    淮許。
三、依非訟事件法第八條第二項、民事訴訟法第九十五、第七十八條，裁定如主文。
中      華      民      國    九十二    年      四      月      三      日
                                    臺灣屏東地方法院少年及家事庭
~B法      官  王致傑
右為正本，係照原本作成。
如對本裁定抗告，須於裁定送達後十日內向本院提出抗告狀。
~B書  記  官  蘇聰藝
中      華      民      國    九十二    年      四      月      三      日


司法院資訊處製作；財團法人民間司法改革基金會備份。
